【裁判字號】    89,易,1475
【裁判日期】    890609
【裁判案由】    傷害等
【裁判全文】
台灣板橋地方法院刑事判決                        八十九年度易字第一四七五號
    公  訴  人  台灣板橋地方法院檢察署檢察官
    被      告  丙○○
右列被告因家庭暴力之傷害等案件，經檢察官提起公訴（八十八年度偵字第二二八三
一號）及移送併辦（八十九年度偵字第六七五四號），本院判決如左：
    主  文
丙○○連續傷害人之身體，處有期徒刑肆月，如易科罰金，以佰元折算壹日；又連
續以加害生命及財產之事，恐嚇他人致生危害於安全，處有期徒刑月，如易科罰金
，以佰元折算壹日；應執行有期徒刑陸月，如易科罰金，以佰元折算壹日。
    事  實
一、丙○○與甲○○二人已同居生活二十餘年係事實上之夫妻關係，並生下一女乙○○，丙○○因懷疑甲○○在外有男友，二人時常為此事爭吵，丙○○竟基於傷害
    之概括犯意，先後於民國（下同）八十八年九月七日晚十時許及同年月二十四日
    晚十時許，在台北縣泰山鄉○○街四十一巷二號五樓二人同居之處所，徒手毆打
    甲○○肩部及臂部等處，致使甲○○受有左肩瘀傷一×一公分、左手腕瘀傷一×
    一公分、右手前臂瘀傷各一×一公分、右大腿瘀傷八×八公分、右肩瘀傷一×一
    公分、右手肘二處瘀傷各二×二公分、左手臂瘀傷約十×十公分及左膝瘀傷一×
    一公分等處之傷害；復另行基於概括之犯意，自八十八年九月七日起至同年十月
    十二日（起訴書略載為不詳時間）在上址丙○○對甲○○以加害生命及財產之事
    出言恫嚇稱：「要放火燒房子」或「要將妳殺死」等語十餘次之多，使甲○○聞
    言心生畏懼，致生危害於安全。嗣甲○○與乙○○搬離上開處所，詎丙○○仍基
    於同前傷害之概括犯意，於八十八年十月十二日上午六時許，在台北縣泰山鄉○○路○段二九二巷口，因自認乙○○對其答話不禮貌，乃出手毆打乙○○頭部及
    臉部，致使乙○○受有顏面瘀腫傷三公分、一公分二處、右手臂瘀腫傷三處各約
    一公分、左手上臂瘀腫傷二公分及後頭皮瘀腫五公分、五公分二處等傷害。
二、案經被害人甲○○、乙○○訴請台灣板橋地方法院檢察署檢察官偵查起訴暨被害
    人甲○○訴由台北縣警察局新莊分局報請該署檢察官移送本院併案審理。
    理  由
一、訊據被告丙○○對於上述時地與甲○○發生爭執及出言上開言詞與毆打乙○○之
    事實，並不否認；但矢口否認有何傷害及恐嚇之犯行，並辯稱：伊係與甲○○互
    毆及當時係說氣話並無恐嚇之犯意云云。經查：右揭事實，業據告訴人甲○○、
    乙○○二人分別於警訊及偵審中指訴歷歷，復有被害人提出之診斷證明書共三紙
    在卷可稽，且被告於警訊中供稱：「因我與甲○○發生口角後，我一時氣憤就徒
    手毆打她的手、腳及身體‧‧‧，八十八年九月七日二十三時許在泰山鄉○○街
    四十一巷二號五樓發生」（見八十九年度偵字第六七五四偵查卷所附八十八年十
    一月十七日訊問筆錄），並有台北縣警察局新莊分局處理家庭暴力案件現場報告
    表、調查紀錄表各一紙附卷可佐。故被告所辯各節，顯係飾卸之詞，委無可採。
    罪證明確，被告犯行洵堪認定。
二、核被告所為，係犯刑法第二百七十七條第一項傷害及同法第三百零五條恐嚇之二
    罪。又被告先後多次傷害與恐嚇之犯行，均時間緊接，且犯罪構成要件相同，顯
    各係基於概括犯意為之，皆為連續犯，均應各論以一罪，並各加重其刑（公訴人
    未認定被告犯恐嚇罪為連續犯，尚有未洽）。爰審酌被告之品行、智識程度、犯
    罪之動機、被告與被害人之關係、被害人受傷之情形以及被告犯罪後之態度等一
    切情狀，各量處如主文所示之刑，並依法定其應執行之刑及諭知易科罰金之折算
    標準，以示懲儆。
據上論斷，應依刑事訴訟法第二百九十九條第一項前段，刑法第五十六條、第二百七
十七條第一項、第三百零五條、第四十一條、第五十一條第五款，罰金罰鍰提高標準
條例第一條前段、第二條，判決如主文。
本案經檢察官陳銘祥到庭執行職務
中      華      民      國      八十九      年    六      月     九     日
                                      台灣板橋地方法院刑事第二庭
                                          法  官  潘  長  生
右正本證明與原本無異
如不服本判決應於送達後十日內向本院提出上訴狀
                                          書記官  王  增  華
中      華      民      國      八十九      年    六      月   二十一   日
附錄本案論罪科刑法條全文：
刑法第二百七十七條：
傷害人之身體或健康者，處三年以下有期徒刑，拘役或一千元以下罰金。
犯前項之罪，因而致人於死者，處無期徒或七年以上有期徒刑；致重傷者，處三年以
上十年以下有期徒刑。
刑法第三百零五條：
以加害生命、身體、自由、名譽、財產之事恐嚇他人，致生危害於安全者，處二年以
下有期徒刑、拘役或三百元以下罰金。


司法院資訊處製作；財團法人民間司法改革基金會備份。
